【裁判字號】    97,訴,337
【裁判日期】    971006
【裁判案由】    違反毒品危害防制條例
【裁判全文】
臺灣花蓮地方法院刑事判決               97年度訴字第337號
公  訴  人  臺灣花蓮地方法院檢察署檢察官
被      告  甲○○
                    （現於臺灣花蓮監獄另案執行中）
上列被告因違反毒品危害防制條例案件，經檢察官提起公訴（97
年度毒偵字第554號），被告於準備程序中就被訴事實為有罪之
陳述，經本院合議庭裁定由受命法官獨任進行簡式審判程序，本
院判決如下：
    主  文
甲○○施用第一級毒品，累犯，處有期徒刑壹年。
    事實及理由
一、本案除將附件起訴書犯罪事實欄一、第10行之前案執行完畢
    時間由民國96年7月1日更正為 96年6月30日，並就證據部分
    補充被告於本院之自白外，餘犯罪事實、證據及應適用之法
    條，均引用附件檢察官起訴書所載。
二、核被告甲○○所為，係犯毒品危害防制條例第10條第 1項之
    施用第1級毒品罪及同條第2項之施用第 2級毒品罪。被告施
    用前後持有第1、2級毒品之低度行為，分別為其施用上開毒
    品之高度行為所吸收，均不另論罪。被告同時以 1行為施用
    第1、2級毒品海洛因、安非他命，係1行為觸犯上開2罪，屬
    想像競合，應依刑法第55條，從一重以毒品危害防制條例第
    10條第1項施用第1級毒品罪處斷。查被告有如附件犯罪事實
    欄所載之犯罪前科及執行紀錄，此有臺灣高等法院被告前案
    紀錄表乙份在卷可稽，其於 5年以內故意再犯本件有期徒刑
    以上之罪，為累犯，應依刑法第47條第 1項之規定加重其刑
    。
三、爰審酌被告前因施用毒品案件，於88年間即經執行觀察、勒
    戒及強制戒治，仍未能徹底戒除毒癮，而再犯本案，未知警
    惕，及施用毒品主要戕害己身健康，對社會所生危害非鉅，
    被告犯後自始坦承犯行，態度良好等一切情狀，量處如主文
    所示之刑。又雖檢察官當庭論告主張，被告所述同時注射海
    洛因、安非他命之施用方式，與一般施用方式不同，顯係為
    減輕刑責而為之不實陳述，心存僥倖，未真心悔過，建請從
    重量刑等語，然檢察官並未舉證證明被告係於不同時、地，
    以不同方式分別施用上開二種毒品，本案亦未扣得注射針筒
    、吸食器等工具，而被告自警詢時起，即供述係同時注射兩
    種毒品，且台北榮民總醫院精神科醫師蔡維禎、楊智傑均曾
    在網路上發表安非他命得以注射方式施用之文章，有「中樞
    神經興奮劑簡介」、「藥物濫用-安非他命 」資料各乙份在
    卷可憑，是縱使被告所述之施用安非他命方式，與一般燃燒
    後吸食煙霧之狀況不同，然本案並無證據證明被告蓄意說謊
    ，尚難僅憑檢察官主觀認定該施用方式不可能，即認有從重
    量刑之必要，且檢察官亦未具體求刑，是由本院依職權酌處
    上開刑度，附此敘明。
四、應依刑事訴訟法第273條之1第1項、第299第1項前段、第310
    條之2、第454條，毒品危害防制條例第10條第1項、第2項，
    刑法第11條前段、第55條、第47條第1項，判決如主文。
五、如不服本判決，得於收受判決後10日內，向本院提起上訴（
    須附繕本）。
本案經檢察官吳文正到庭執行職務。
中    華    民    國    97    年    10    月    6     日
                  刑事第一庭  法  官  蕭一弘
上列正本證明與原本無異。
如對本判決不服，應於送達後10日內，向本院提出上訴狀。
（上訴狀應記載具體上訴理由並應抄附繕本）
中    華    民    國    97    年    10    月    6     日
                              書記官
附錄本判決論罪之法律條文：
毒品危害防制條例第10條：
施用第一級毒品者，處6月以上5年以下有期徒刑。
施用第二級毒品者，處 3 年以下有期徒刑。


司法院資訊處製作；財團法人民間司法改革基金會備份。
